Inventaris van het archief van het Ministerie van Koloniën, 1814-1849
Nationaal Archief, Den Haag
- STUKKEN BETREFFENDE HET BESTUUR DER KOLONIËN IN HET ALGEMEEN, 1
  - Stukken betreffende bijzondere onderwerpen, 1.2
    - Instructie voor de hoofdcommies en reglement voor de geëmployeerden ter secretarie van het departement., 1816; 2323; 1 omslag
    - Stukken betreffende de Afrikaanse Visserij Sociëteit, eertijds gevestigd aan de Kaap de Goede Hoop, doch door de in bezitname van die kolonie door de Engelsen, zonder employ geraakt. Met gedrukt octrooi van 1802., 1816; 2324; 1 omslag
    - Instructies voor militaire en burgerlijke bestuursambtenaren; met bijlagen., 1817; 2325; 1 deel
    - Minuut-rapporten aan de koning, alsmede besluiten en brieven van de minister betreffende de slavenhandel., 1818-1823; 2326; 1 pak
      Bevat klapper over de periode 1818-1820
    - Stukken betreffende de Maatschappij voor Koophandel en Zeevaart te Amsterdam., 1821; 2327; 1 omslag
    - Register houdende opgave van bij het departement ingekomen stukken van E.D.G. Bonnouvillé, rechter bij het Gemengd Gerechtshof tot wering van de Slavenhandel te Sierra Leone., 1825 en 1828; 2328; 1 omslag
    - Ingekomen stukken van de consul te Bogota, Columbia, betreffende de revolutie aldaar en de verheffing van generaal Bolivar., 1828; 2329; 1 omslag
    - Koninklijke besluiten en ministeriele disposities betreffende het aanstellen van ambtenaren, alsmede andere stukken betreffende ambtenaren., 1823-1848; 2330-2331; 2 omslagen
      - 1832-1839, 2330
      - 1840-1848, 2331
    - Particuliere correspondentie van J.C. Baud, minister van Koloniën, met H.C. van der Hoeven, president van de Nederlandse Handel Maatschappij, alsmede met diens opvolger F. van der Oudermeulen, betreffende contracten met en uitkeringen aan deze maatschappij., 1839-1844; 2332; 1 omslag
    - Particuliere correspondentie van J.C. Baud, minister van Koloniën, met H.C. van der Hoeven, president van de Ned. Handel Maatschappij, alsmede met diens opvolger F. van der Oudermeulen, betreffende verzendingen, veilingen van lijnwaden, suiker, koffie, thee, indigo, specerijen en tabak, alsmede verrekeningen met deze maatschappij., 1840-1848; 2333-2334; 2 omslagen
      - 1840-1844, 2333
      - 1844-1848, 2334
    - Stukken betreffende het overbrengen van een gedeelte van het archief der Staten-Generaal en het Gewestelijk Bestuur van Holland en West Friesland naar het Koloniaal Depôt te Amsterdam. Met specificatie der stukken., 1841; 2335; 1 omslag
    - Lijst van stukken, welke gebruikt zijn door de secretaris van het departement voor het opmaken van statistieken., 1843-1846; 2336; 1 omslag
    - Lijst van stukken betreffende het vervaardigen van land- en zeekaarten., 1847-1857; 2337; 1 omslag
    - Inventaris van stukken, welke eertijds berustten in het z.g. Statistiekarchief., ongedateerd (ca. 1900); 2338; 1 omslag
- STUKKEN BETREFFENDE HET BESTUUR DER KOLONIËN IN HET BIJZONDER, 2
  - Oost-Indië, 2.1
    - Stukken van algemene aard, 2.1.1
      - Bestuur vanuit het Departement van Koloniën, 2.1.1.1
        - Agenda's van de Afdeling Oost-Indische Zaken op het verbaal van het departement., 1815-1829; 2339-2352; 14 delen
          - 1815, 2339
          - 1817, 2340
          - 1818, 2341
          - 1819, 2342
          - 1820, 2343
          - 1821, 2344
          - 1822, 2345
          - 1823, 2346
          - 1824, 2347
          - 1825, met index, 2348
          - 1826, 2349
          - 1827, 2350
          - 1828, 2351
          - 1829, 2352
        - Indices., 1814-1829; 2353-2360; 3 delen, 5 omslagen
          - 1814-1816, 2353
          - 1817-1818, 2354
          - 1819 - 1820 aug., 2355
          - 1820 sep. - 1821, 2356
          - 1824, 2357
          - 1827, 2358
          - 1828, 2359
          - 1829, 2360
        - Bij het departement ingekomen Koninklijke besluiten, welke aan de Afdeling Oost-Indische Zaken ter behandeling zijn overgedragen; met agenda's., 1814-1826; 2361-2362; 2 omslagen
          - 1814-1816, 2361
          - 1819-1826, 2362
        - Lijsten van stukken, welke bij hun vertrek zijn medegegeven aan de commissaris-generaal graaf Du Bus de Gisignies, de gouverneur-generaal Van den Bosch en de directeur voor de zaken der Koloniën Baud., ongedateerd; 2363; 1 omslag
      - Bestuursfunctionarissen in de Koloniën, 2.1.1.2
        - Commissarissen-generaal, 2.1.1.2.1
          De commissarissen-generaal van Oost-Indië waren belast met het overnemen van het bestuur van de Engelsen en de uitoefening van het opperste bestuur. Tevens hadden zij tot taak het bestuursapparaat te organiseren en een onderzoek in te stellen op het gebied van de handel, scheepvaart, landbouw, bevolking etc. in de verschillende gewesten. De Commissie-Generaal bestond uit de leden C.T. Elout, G.A.G.P. baron van de Capellen en A.A. Buyskes. Secretaris was R. Dozy, die benoemd was bij Koninklijk Besluit van 18 december 1814, nr. 43. Zij werden vergezeld van C.G. Reinhard, directeur van het Museum van Natuurlijke historie te Amsterdam, die de titel van directeur voor de zaken van de landbouw, kunsten en wetenschappen kreeg. De instructie voor de Commissie-Generaal werd goedgekeurd bij Koninklijk Besluit van 3 januari 1815, nr. 48. Op 26 april 1816 kwamen zij op Java aan en op 3 januari 1819 droegen zij het gezag over aan de gouverneur-generaal.
          - Registers der handelingen en besluiten van de commissarissen-generaal., 1816-1819; 2364-2383; 3 delen, 17 banden
            - 1816 mei 12 - aug. 30, 2364
            - 1816 sep. 3 - okt. 29, 2365
            - 1816 nov. 1 - dec. 31, 2366
            - 1817 jan. 1 - mrt. 28, 2367
            - 1817 apr. 2 - juni 27, 2368
            - 1817 juli 1 - sep. 30, 2369
            - 1817 okt. 1 - dec. 30, 2370
            - 1818 jan., 2371
            - 1818 feb., 2372
            - 1818 mrt., 2373
            - 1818 apr., 2374
            - 1818 mei, 2375
            - 1818 juni, 2376
            - 1818 juli, 2377
            - 1818 aug., 2378
            - 1818 sep., 2379
            - 1818 okt., 2380
            - 1818 nov., 2381
            - 1818 dec., 2382
            - 1819 jan., 2383
          - Tafels der handelingen en besluiten van de commissarissen-generaal., 1816-1818; 2384-2388; 4 banden
            - 1816, 2384
            - eerste halfjaar 1817, 2385
            - tweede halfjaar 1817, 2386
            - eerste halfjaar 1818, 2387
            - tweede halfjaar 1818, 2388
          - Klappers., 1816-1819; 2389-2394; 6 banden
            - 1816, 2389
            - 1817, eerste halfjaar, 2390
            - 1817, tweede halfjaar, 2391
            - 1818, eerste halfjaar, 2392
            - 1818, tweede halfjaar, 2393
            - 1819 jan., 2394
          - Bijlagen tot het register der handelingen en besluiten., 1817-1819; 2395-2403; 9 banden
            - 1817 mei - juli, 2395
            - 1817 juli - dec., 2396
            - 1818 juli, 2397
            - 1818 aug., 2398
            - 1818 aug. 28 inzake de overname der Molukken, 2399
            - 1818 sep. - okt., 2400
            - 1818 nov. - dec., 2401
            - 1819 jan. 8, 2402
            - 1819 jan., 2403
          - Extracten uit het register der handelingen en besluiten., 1816-1819; 2404-2413; 10 banden
            - 1816 mei - aug., 2404
            - 1816 sep. - okt., 2405
            - 1816 nov. - dec., 2406
            - 1817 jan. - feb., 2407
            - 1817 mrt. - apr., 2408
            - 1817 mei - juni, 2409
            - 1817 juli - dec., 2410
            - 1818 jan. - juni, 2411
            - 1818 juli - dec., 2412
            - 1819 jan., 2413
          - Bijlagen tot de extracten., 1816-1818; 2414-2420; 7 banden
            - 1816 aug. - dec., 2414
            - 1817 jan. - mrt., 2415
            - 1817 apr., 2416
            - 1817 aug. - dec., 2417
            - 1818 jan. - juni, 2418
            - 1818 juli, 2419
            - 1818 aug. - dec., 2420
          - Bij het departement ingekomen brieven van de commissarissen-generaal; met agenda., 1816-1819; 2421-2427; 2 delen, 5 omslagen
            - 1816, 2421
            - 1817, 2422
            - 1818 jan. 8 - apr. 25, 2423
            - 1818 apr. 25 - aug. 28, 2424
            - 1818 aug. 28 - dec. 29, 2425
            - 1819 jan. 11 - 25, 2426
            - Agenda, 1816 - 1819, 2427
          - Excerpten uit de brieven van de commissarissen-generaal., 1816-1817; 2428; 1 omslag
          - Enige minuten en afschriften van brieven van de commissarissen-generaal aan het departement., 1816-1818; 2429; 1 omslag
          - Register van uitgaande brieven aan de commissarissen-generaal; met index., 1814-1817; 2430; 1 deel
          - Uitgaande brieven aan de commissarissen-generaal. Afschriften., 1815-1818; 2431; 1 deel
          - Agenda., 1815-1818; 2432; 1 omslag
          - Rapport van C.T. Elout, bij zijn terugkomst uit Oost-Indië opgemaakt. Afschrift., 1819; 2433; 1 omslag
        - Gouverneurs-generaal, 2.1.1.2.2
          - Regeringsreglement voor de Oost-Indische koloniën, met instructie voor de hoofddirecteur en raden van Financiën, de Algemene Rekenkamer en de hoofdinspecteur en inspecteurs van Financiën. Gedrukt., 1819; 2434; 1 omslag
          - Registers der handelingen en besluiten van de gouverneur-generaal 'buiten rade'., 1816-1849; 2435-2725; 291 delen
            'Buiten rade': de besluiten van de gouverneur-generaal zonder medewerking van de Raad van Indië.
            Tijdens zijn afwezigheid in 1824 en gedurende het bewind van de commissaris-generaal Du Bus de Gisignies (1825-1828) gehouden door de luitenant-gouverneur-generaal.
            - 1816 juli - okt., 2435
            - 1816 nov. - dec., 2436
            - 1817 jan. - mrt., 2437
            - 1817 apr. - juni, 2438
            - 1817 juli - sep., 2439
            - 1817 okt. - dec., 2440
            - 1818 jan. - mrt., 2441
            - 1818 apr. - juni, 2442
            - 1818 juli - sep., 2443
            - 1818 okt. - dec., 2444
            - 1819 jan. - feb., 2445
            - 1819 mrt. - apr., 2446
            - 1819 mei - juni, 2447
            - 1819 juli - aug., 2448
            - 1819 sep., 2449
            - 1819 okt., 2450
            - 1819 nov. - dec., 2451
            - 1820 jan. - feb., 2452
            - 1820 mrt. - apr., 2453
            - 1820 mei - juni, 2454
            - 1820 juli - aug., 2455
            - 1820 sep. - okt., 2456
            - 1820 nov. - dec., 2457
            - 1821 jan. - feb., 2458
            - 1821 mrt. - apr., 2459
            - 1821 mei - juni, 2460
            - 1821 juli - aug., 2461
            - 1821 sep. - okt., 2462
            - 1821 nov. - dec., 2463
            - 1822 jan. - mrt., 2464
            - 1822 apr. - juni, 2465
            - 1822 juli - sep., 2466
            - 1822 okt. - dec., 2467
            - 1823 jan. - mrt., 2468
            - 1823 apr., 2469
            - 1823 mei - juni, 2470
            - 1823 juli - aug., 2471
            - 1823 sep. - okt., 2472
            - 1823 nov. - dec., 2473
            - 1824 jan. 1 - feb. 21, 2474
            - 1824 feb. 22 - mrt. 31, 2475
            - 1824 apr. - juni, 2476
            - 1824 juli - aug., 2477
            - 1824 sep. - okt., 2478
            - 1824 nov. - dec., 2479
            - 1825 jan. - feb., 2480
            - 1825 mrt., 2481
            - 1825 apr., 2482
            - 1825 mei, 2483
            - 1825 juni, 2484
            - 1825 juli, 2485
            - 1825 aug., 2486
            - 1825 sep., 2487
            - 1825 okt., 2488
            - 1825 nov. - dec., 2489
            - 1826 jan. - feb., 2490
            - 1826 mrt. - apr., 2491
            - 1826 mei, 2492
            - 1826 juni, 2493
            - 1826 juli, 2494
            - 1826 aug., 2495
            - 1826 sep., 2496
            - 1826 okt., 2497
            - 1826 nov., 2498
            - 1826 dec., 2499
            - 1827 jan., 2500
            - 1827 feb., 2501
            - 1827 mrt., 2502
            - 1827 apr., 2503
            - 1827 mei, 2504
            - 1827 juni, 2505
            - 1827 juli, 2506
            - 1827 aug., 2507
            - 1827 sep., 2508
            - 1827 okt., 2509
            - 1827 nov., 2510
            - 1827 dec., 2511
            - 1828 jan., 2512
            - 1828 feb., 2513
            - 1828 mrt., 2514
            - 1828 apr., 2515
            - 1828 mei, 2516
            - 1828 juni, 2517
            - 1828 juli, 2518
            - 1828 aug., 2519
            - 1828 sep., 2520
            - 1828 okt., 2521
            - 1828 nov., 2522
            - 1828 dec., 2523
            - 1829 jan., 2524
            - 1829 feb., 2525
            - 1829 mrt., 2526
            - 1829 apr., 2527
            - 1829 mei, 2528
            - 1829 juni, 2529
            - 1829 juli, 2530
            - 1829 aug., 2531
            - 1829 sep., 2532
            - 1829 okt., 2533
            - 1829 nov., 2534
            - 1829 dec., 2535
            - 1830 jan. 1 - 15, 2536
            - 1830 jan. 18 - mrt. 31, 2537
            - 1830 apr. - juni, 2538
            - 1830 juli - sep., 2539
            - 1830 okt. - dec., 2540
            - 1831 jan. - mrt., 2541
            - 1831 apr. - juni, 2542
            - 1831 juli - sep., 2543
            - 1831 okt. - dec., 2544
            - 1832 jan. - mrt., 2545
            - 1832 apr. - juni, 2546
            - 1832 juli - sep., 2547
            - 1832 okt. - dec., 2548
            - 1833 jan. - mrt., 2549
            - 1833 apr. - juni, 2550
            - 1833 juli - sep., 2551
            - 1833 okt. - dec., 2552
            - 1834 jan. - mrt., 2553
            - 1834 apr. - juni, 2554
            - 1834 juli - sep., 2555
            - 1834 okt. - dec., 2556
            - 1835 jan. - mrt., 2557
            - 1835 apr. - juni, 2558
            - 1835 juli - sep., 2559
            - 1835 okt. - dec., 2560
            - 1836 jan. - feb., 2561
            - 1836 mrt., 2562
            - 1836 apr. - juni, 2563
            - 1836 juli - sep., 2564
            - 1836 okt. - dec., 2565
            - 1837 jan., 2566
            - 1837 feb., 2567
            - 1837 mrt., 2568
            - 1837 apr., 2569
            - 1837 mei, 2570
            - 1837 juni, 2571
            - 1837 juli, 2572
            - 1837 aug., 2573
            - 1837 sep., 2574
            - 1837 okt., 2575
            - 1837 nov., 2576
            - 1837 dec., 2577
            - 1838 jan., 2578
            - 1838 feb., 2579
            - 1838 mrt., 2580
            - 1838 apr., 2581
            - 1838 mei, 2582
            - 1838 juni, 2583
            - 1838 juli, 2584
            - 1838 aug., 2585
            - 1838 sep., 2586
            - 1838 okt., 2587
            - 1838 nov., 2588
            - 1838 dec., 2589
            - 1839 jan., 2590
            - 1839 feb., 2591
            - 1839 mrt., 2592
            - 1839 apr., 2593
            - 1839 mei, 2594
            - 1839 juni, 2595
            - 1839 juli, 2596
            - 1839 aug., 2597
            - 1839 sep., 2598
            - 1839 okt., 2599
            - 1839 nov., 2600
            - 1839 dec., 2601
            - 1840 jan., 2602
            - 1840 feb., 2603
            - 1840 mrt., 2604
            - 1840 apr., 2605
            - 1840 mei, 2606
            - 1840 juni, 2607
            - 1840 juli, 2608
            - 1840 aug., 2609
            - 1840 sep., 2610
            - 1840 okt., 2611
            - 1840 nov., 2612
            - 1840 dec., 2613
            - 1841 jan., 2614
            - 1841 feb., 2615
            - 1841 mrt., 2616
            - 1841 apr., 2617
            - 1841 mei, 2618
            - 1841 juni, 2619
            - 1841 juli, 2620
            - 1841 aug., 2621
            - 1841 sep., 2622
            - 1841 okt. 1 - 16, 2623
            - 1841 okt. 16 - 31, 2624
            - 1841 nov. 1 - 16, 2625
            - 1841 nov. 17 - 30, 2626
            - 1841 dec., 2627
            - 1842 jan. 1 - 14, 2628
            - 1842 jan. 14 - 31, 2629
            - 1842 feb., 2630
            - 1842 mrt., 2631
            - 1842 apr., 2632
            - 1842 mei, 2633
            - 1842 juni, 2634
            - 1842 juli, 2635
            - 1842 aug., 2636
            - 1842 sep., 2637
            - 1842 okt., 2638
            - 1842 nov., 2639
            - 1842 dec., 2640
            - 1843 jan., 2641
            - 1843 feb., 2642
            - 1843 mrt., 2643
            - 1843 apr., 2644
            - 1843 mei, 2645
            - 1843 juni, 2646
            - 1843 juli, 2647
            - 1843 aug., 2648
            - 1843 sep., 2649
            - 1843 okt., 2650
            - 1843 nov., 2651
            - 1843 dec., 2652
            - 1844 jan., 2653
            - 1844 feb., 2654
            - 1844 mrt., 2655
            - 1844 apr., 2656
            - 1844 mei, 2657
            - 1844 juni, 2658
            - 1844 juli, 2659
            - 1844 aug., 2660
            - 1844 sep., 2661
            - 1844 okt., 2662
            - 1844 nov., 2663
            - 1844 dec., 2664
            - 1845 jan., 2665
            - 1845 feb., 2666
            - 1845 mrt., 2667
            - 1845 apr., 2668
            - 1845 mei, 2669
            - 1845 juni, 2670
            - 1845 juli, 2671
            - 1845 aug., 2672
            - 1845 sep., 2673
            - 1845 okt., 2674
            - 1845 nov., 2675
            - 1845 dec., 2676
            - 1846 jan., 2677
            - 1846 feb. 1 - 13, 2678
            - 1846 feb. 15 - 28, 2679
            - 1846 mrt., 2680
            - 1846 apr., 2681
            - 1846 mei, 2682
            - 1846 juni, 2683
            - 1846 juli, 2684
            - 1846 aug., 2685
            - 1846 sep., 2686
            - 1846 okt., 2687
            - 1846 nov., 2688
            - 1846 dec., 2689
            - 1847 jan., 2690
            - 1847 feb., 2691
            - 1847 mrt., 2692
            - 1847 apr., 2693
            - 1847 mei, 2694
            - 1847 juni, 2695
            - 1847 juli, 2696
            - 1847 aug., 2697
            - 1847 sep., 2698
            - 1847 okt., 2699
            - 1847 nov., 2700
            - 1847 dec., 2701
            - 1848 jan., 2702
            - 1848 feb., 2703
            - 1848 mrt., 2704
            - 1848 apr., 2705
            - 1848 mei, 2706
            - 1848 juni, 2707
            - 1848 juli, 2708
            - 1848 aug., 2709
            - 1848 sep., 2710
            - 1848 okt., 2711
            - 1848 nov., 2712
            - 1848 dec., 2713
            - 1849 jan., 2714
            - 1849 feb., 2715
            - 1849 mrt., 2716
            - 1849 apr., 2717
            - 1849 mei, 2718
            - 1849 juni, 2719
            - 1849 juli, 2720
            - 1849 aug., 2721
            - 1849 sep., 2722
            - 1849 okt., 2723
            - 1849 nov., 2724
            - 1849 dec., 2725
          - Tafels op de registers der handelingen en besluiten van de gouverneur-generaal., 1832-1838; 2726-2732; 6 delen, 1 omslag
            - 1832 apr. 17 - dec. 31, 2726
            - 1833, 2727
            - 1834, 2728
            - 1835, 2729
            - 1836, 2730
            - 1837, 2731
            - 1838, 2732
          - Indices., 1819-1849; 2733-2765C; 32 delen, 1 omslag
            De indices van 17 april 1832 t/m 1838 verwijzen naar bovenvermelde tafels, de overige rechtstreeks naar het register der besluiten.
            - 1819, 2733
            - 1820, 2734
            - 1821, 2735
            - 1822, 2736
            - 1823, 2737
            - 1824, 2738
            - 1825, 2739
            - 1826, 2740
            - 1827, 2741
            - 1828, 2742
            - 1829, 2743
            - 1830, 2744
            - 1831, 2745
            - 1832 jan. 1 - apr. 17, 2746
            - 1832 apr. 17 - dec. 31, 2747
            - 1833, 2748
            - 1834, 2749
            - 1835, 2750
            - 1836, 2751
            - 1837, A-J, 2752
            - 1837, K-Z, 2753
            - 1838, 2754
            - 1839, 2755
            - 1840, 2756
            - 1841, 2757
            - 1842, 2758
            - 1843, 2759
            - 1844, 2760
            - 1845, 2761
            - 1846, 2762
            - 1847, 2763
            - 1848, 2764
            - deel 1, 1849, 2765A
            - deel 2, 1849, 2765B
            - deel 3, 1849, 2765C
          - Registers der handelingen en besluiten van de gouverneur-generaal, tijdens zijn reis naar de Molukken en Celebes., 1824; 2766-2768; 3 delen
            - mrt. 6 - apr. 15, 2766
            - apr. 17 - juni 15, 2767
            - juli 5 - sep. 25, 2768
          - Indices., 1824 mrt. 6 - sep. 25; 2769; 1 deel
          - Registers der handelingen en besluiten van de gouverneur-generaal 'in rade', 1819-1836; 2770-2863; 94 delen
            'In rade': de besluiten van de gouverneur-generaal, genomen in vergadering met de Raad van Indië.
            Tijdens zijn afwezigheid in 1824 en gedurende het bewind van de commissaris-generaal Du Bus de Gisignies gehouden door de luitenant-gouverneur-generaal H.M. de Kock.
            - 1819 jan. 16 - juni, 2770
            - 1819 juli - dec., 2771
            - 1820 jan. - juni, 2772
            - 1820 juli - dec., 2773
            - 1821 jan. - juni, 2774
            - 1821 juli - dec., 2775
            - 1822 jan. - juni, 2776
            - 1822 juli - dec., 2777
            - 1823 jan. - juni, 2778
            - 1823 juli - sep., 2779
            - 1823 okt. - dec., 2780
            - 1824 jan. - feb., 2781
            - 1824 mrt. - apr., 2782
            - 1824 mei - juli, 2783
            - 1824 aug. - sep., 2784
            - 1824 okt. - nov., 2785
            - 1824 dec., 2786
            - 1825 jan. - mrt., 2787
            - 1825 apr. - mei, 2788
            - 1825 juni - juli, 2789
            - 1825 aug. - okt., 2790
            - 1825 nov. - dec., 2791
            - 1826 jan. - mrt., 2792
            - 1826 apr. - mei, 2793
            - 1826 juni - juli, 2794
            - 1826 aug., 2795
            - 1826 sep. - okt., 2796
            - 1826 nov. - dec., 2797
            - 1827 jan. - feb., 2798
            - 1827 mrt., 2799
            - 1827 apr., 2800
            - 1827 mei, 2801
            - 1827 juni, 2802
            - 1827 juli, 2803
            - 1827 aug., 2804
            - 1827 sep., 2805
            - 1827 okt., 2806
            - 1827 nov., 2807
            - 1827 dec. 827, 2808
            - 1828 jan., 2809
            - 1828 feb., 2810
            - 1828 mrt., 2811
            - 1828 apr., 2812
            - 1828 mei, 2813
            - 1828 juni, 2814
            - 1828 juli, 2815
            - 1828 aug., 2816
            - 1828 sep., 2817
            - 1828 okt., 2818
            - 1828 nov., 2819
            - 1828 dec., 2820
            - 1829 jan., 2821
            - 1829 feb., 2822
            - 1829 mrt., 2823
            - 1829 apr., 2824
            - 1829 mei, 2825
            - 1829 juni, 2826
            - 1829 juli, 2827
            - 1829 aug., 2828
            - 1829 sep., 2829
            - 1829 okt., 2830
            - 1829 nov., 2831
            - 1829 dec., 2832
            - 1830 jan. 1 - 15, 2833
            - 1830 jan. 16 - mrt., 2834
            - 1830 apr. - juni, 2835
            - 1830 juli - sep., 2836
            - 1830 okt. - dec., 2837
            - 1831 jan. - mrt., 2838
            - 1831 apr. - juni, 2839
            - 1831 juli - sep., 2840
            - 1831 okt. - dec., 2841
            - 1832 jan. - mrt., 2842
            - 1832 apr. - juni, 2843
            - 1832 juli - sep., 2844
            - 1832 okt. - dec., 2845
            - 1833 jan. - mrt., 2846
            - 1833 apr. - juni, 2847
            - 1833 juli - sep., 2848
            - 1833 okt. - dec., 2849
            - 1834 jan. - mrt., 2850
            - 1834 apr. - juni, 2851
            - 1834 juli - sep., 2852